【裁判字號】    95,上訴,375
【裁判日期】    950414
【裁判案由】    違反毒品危害防制條例
【裁判全文】
臺灣高等法院高雄分院刑事判決         95年度上訴字第375號
上  訴  人
即  被  告  甲○○
上列上訴人因違反毒品危害防制條例案件，不服臺灣屏東地方法
院94年度訴字第907 號中華民國95年1 月16日第一審判決（起訴
案號：臺灣屏東地方法院檢察署94年度毒偵字第1374號），提起
上訴（移送本院併辦案號：同署95年度毒偵字第258 號），本院
判決如下：
    主  文
原判決關於施用第一級毒品暨定執行刑部分均撤銷。
甲○○連續施用第一級毒品，累犯，處有期徒刑壹年伍月。扣案
之第一級毒品海洛因貳包（共計淨重零點壹陸公克、空包裝重零
點陸肆公克）、貳包（毛重貳點玖柒公克），均沒收銷燬之。
其他上訴駁回。
上開撤銷改判部分所處有期徒刑壹年伍月；與駁回上訴之施用第
二級毒品部分所處有期徒刑肆月，應執行有期徒刑壹年柒月。扣
案之第一級毒品海洛因貳包（共計淨重零點壹陸公克、空包裝重
零點陸肆公克）、貳包（毛重貳點玖柒公克），均沒收銷燬之。
    事  實
一、甲○○於民國（下同）89年間因施用毒品案件，經臺灣屏東
    地方法院裁定送觀察、勒戒後，因認有繼續施用毒品之傾向
    ，再經該院裁定令入勒戒處所施以強制戒治1 年，嗣經該院
    裁定停止戒治，所餘期間付保護管束，惟又經該院裁定撤銷
    該保護管束，令入戒治處所執行剩餘強制戒治處分，而於90
    年12月8 日執行完畢釋放，並經臺灣屏東地方法院檢察署檢
    察官以90年度戒毒偵字第415 號不起訴處分確定。又於92年
    間因違反毒品危害防制條例案件，經本院以92年度上訴字第
    1857號判決判處有期徒刑10月確定，於93年11月8 日執行完
    畢。詎甲○○仍未戒除毒癮，竟於上開強制戒治執行完畢釋
    放後5 年內，復基於施用第一級毒品之概括犯意，自94年5
    月26日下午1 時許起至95年1 月18日止，在其屏東縣新園鄉
    新東村中厝巷29號住處，以將海洛因摻入香煙中燒烤吸食之
    方式，每星期1 次，連續施用第一級毒品海洛因多次；另基
    於施用第二級毒品之犯意，於94年9 月11日下午4 時30分回
    溯72小時內某時，在不詳處所施用第二級毒品甲基安非他命
    1 次。嗣分別於94年5 月28日下午5 時30分許，在屏東縣
    東港鎮○○路與中正路交叉路口，為警查獲，並扣得第一級
    毒品海洛因1 包（淨重0.05公克、空包裝重0.37公克）。
    94年9 月11日下午3 時許，在屏東縣新園鄉○○村○○路為
    警查獲，並扣得第一級毒品海洛因1 包（淨重0.11公克、空
    包裝重0.27公克）95年1 月21日15時20分許，在其上址住
    處，為警查獲，扣得第一級毒品海洛因2 包（毛重共2.97公
    克）。
二、案經屏東縣警察局東港分局報請臺灣屏東地方法院檢察署檢
    察官偵查起訴、移送併辦及追加起訴。
    理  由
一、上揭犯罪事實欄、所示之犯罪事實，業據上訴人即被告
    甲○○（下同）於本院行準備程序時坦承不諱（見本院卷第
    21頁）；犯罪事實欄所示之犯罪事實，業據被告於警詢及
    偵查中坦承不諱（見95年度毒偵字第258 號卷第5 頁），且
    其於94年5 月28日下午7 時45分許、同年9 月11日下午4時
    30分許、95年1 月21日16時35分許先後經警採尿送驗，檢驗
    結果分別呈嗎啡（即海洛因代謝物）陽性反應、呈嗎啡及甲
    基安非他命陽性反應、嗎啡陽性反應，有台灣檢驗科技股份
    有限公司濫用藥物尿液檢驗報告及屏東縣警察局東港分局辦
    理煙毒、麻藥案尿液送驗受檢人真實姓名代號對照表各3 紙
    附卷為憑；而被告自承供其施用毒品之扣案白粉4 包，均含
    第一級毒品海洛因成分，復有法務部調查局鑑定通知書2 紙
    （見94年度毒偵字第1374號卷第28頁、原審卷第34頁）及行
    政院衛生署管制藥品管理局檢驗成績書（見95年度毒偵字第
    258 號卷第39頁）在卷可稽。被告上開之自白核與事實相符
    ，其確有施用第一級毒品海洛因及第二級毒品甲基安非他命
    之犯行無訛。又被告於89年間因施用毒品案件，經原審法院
    裁定送觀察、勒戒後，因認有繼續施用毒品之傾向，再經該
    院裁定令入勒戒處所施以強制戒治1 年，嗣經該院裁定停止
    戒治，所餘期間付保護管束，惟又經該院裁定撤銷該保護管
    束，令入戒治處所執行剩餘強制戒治處分，而於90年12月8
    日執行完畢釋放，並經臺灣屏東地方法院檢察署檢察官以90
    年度戒毒偵字第415 號不起訴處分確定，有上開不起訴處分
    書、臺灣高等法院被告前案紀錄表、臺灣屏東地方法院檢察
    署刑案資料查註紀錄表暨全國施用毒品案件紀錄表各1 份在
    卷可稽。是被告於強制戒治執行完畢釋放後，5 年以內再犯
    本件施用第一級、第二級毒品之事證明確，被告犯行堪以認
    定。
二、按海洛因、甲基安非他命分別係毒品危害防制條例第2 條第
    2 項第1 款、第2 款所稱之第一級、第二級毒品，不得持有
    及施用。核被告所為，係犯毒品危害防制條例第10條第1 項
    、第2 項之施用第一級、第二級毒品罪。其施用前後持有第
    一、二級毒品之低度行為，應各為其施用之高度行為所吸收
    ，均不另論罪。被告先後多次施用第一級毒品海洛因之行為
    ，時間緊接，所犯構成要件相同之罪名，顯係基於概括犯意
    反覆為之，應依連續犯之規定，論以一罪，並加重其刑。又
    被告於92年間因違反毒品危害防制條例案件，經本院以92年
    度上訴字第1857號判決判處有期徒刑10月確定，於93年11月
    8 日執行完畢之事實，有臺灣高等法院被告前案紀錄表1 份
    可按，其於有期徒刑執行完畢後，5 年以內再犯本件有期徒
    刑以上之2 罪，為累犯，均應依刑法第47條規定加重其刑，
    其施用第一級毒品部分並依法遞加重之。再被告所犯上開2
    罪，犯意各別、行為互殊，應分論併罰。另被告於94年5 月
    26日後至95年1 月18日止施用海洛因部分，雖未據檢察官起
    訴，然與起訴之施用第一級毒品犯行間，有連續犯之裁判上
    一罪關係，為起訴效力所及，基於審判不可分原則，本院自
    應併予審究，併此敘明。
三、原審認被告施用第二級毒品罪部分罪證明確，因而適用毒品
    危害防制條例第10條第2 項、刑法第11條前段、第47條之規
    定，並審酌被告經強制戒治後，仍再施用第二級毒品，及施
    用毒品僅戕害一己身體健康，犯後坦承犯行等一切情狀，就
    此部分量處有期徒刑4 月。其認事用法核無不合，量刑亦屬
    允當。被告上訴意旨以尚有併案待審，指摘原判決不當，惟
    被告關於此部分犯行，並未經檢察官聲請併案審理，是被告
    此部分上訴為無理由，應予駁回。
四、原審認被告施用第一級毒品部分罪證明確，予以論罪科刑，
    固非無見；惟就被告自94年9 月10日以後之施用第一級毒品
    犯行部分，原審未及審酌，此部分尚有未洽。被告就其施用
    第一級毒品部分以尚有併案為由提起上訴，指摘原判決不當
    ，為有理由，本院自應將原判決關於施用第一級毒品及定執
    行刑部分予以撤銷改判。審酌被告前因施用毒品案件，經強
    制戒治後，仍未能徹底戒絕毒品，再度施用毒品，且一再施
    用海洛因，顯見其戒毒悔改之意志不堅，惟念其施用毒品，
    僅戕害一己之身體健康，所為尚未害及他人，施用時間尚非
    長，犯後坦承犯行，態度良好等一切情狀，就其所犯上開施
    用第一級毒品罪，量處如主文第2 項所示之刑，並與上開駁
    回上訴之施用第二級毒品罪部分所處之刑，定其應執行刑為
    有期徒刑1 年7 月。至上開扣案海洛因4 包，均係第一級毒
    品，其包裝袋亦已沾染毒品而難以剝離，應視同毒品，均應
    依毒品危害防制條例第18條第1 項前段規定諭知沒收銷燬之
    。
五、被告經合法傳喚，無正當理由不到庭，爰不待其陳述，逕行
    判決。
據上論斷，應依刑事訴訟法第371 條、第368 條、第369 條第1
項前段、第364 條、第299 條第1 項前段，毒品危害防制條例第
10條第1 項、第2 項，刑法第11條前段、第56條、第47條、第51
條第5 款、第18條第1項前段，判決如主文。
本案經檢察官許月雲到庭執行職務。
中    華    民    國    95    年     4     月   14    日
                  刑事第四庭    審判長法  官 蕭權閔
                                      法  官 陳吉雄
                                      法  官 林水城
以上正本證明與原本無異。
施用第二級毒品罪部分不得上訴。
施用第一級毒品罪部分，如不服本判決應於收受本判決後10日內
向本院提出上訴書狀，其未敘述上訴理由者，並得於提起上訴後
10 日 內向本院補提理由書狀（均須按他造當事人之人數附繕本
）「切勿逕送上級法院」。
中    華    民    國    95    年    4     月    14    日
                                      書記官 吳新貞
附錄本件判決論罪科刑法條：
毒品危害防制條例第10條
施用第一級毒品者，處 6 月以上 5 年以下有期徒刑。
施用第二級毒品者，處 3 年以下有期徒刑。


司法院資訊處製作；財團法人民間司法改革基金會備份。
